【裁判字號】    95,上訴,3171
【裁判日期】    951031
【裁判案由】    毒品危害防制條例
【裁判全文】
臺灣高等法院刑事判決                95年度上訴字第3171號
上  訴  人
即  被  告  甲○○
選任辯護人  包漢銘律師
上列上訴人因毒品危害防制條例案件，不服臺灣宜蘭地方法院
95年度訴字第47號，中華民國95年7月12日第一審判決（起訴案
號：臺灣宜蘭地方法院檢察署95年度偵字第263號），提起上訴
，本院判決如下：
    主  文
上訴駁回。
    事  實
一、甲○○明知毒品危害防制條例明定第二級毒品安非他命（下
    稱安非他命）不得販賣。竟仍基於販賣安非他命之概括犯意
    ，並與乙○○（另由本院審理中）基於犯意之聯絡，於擔任
    乙○○小弟期間，以0000000000號行動電話作為對外聯絡工
    具，於附表1編號1至4所示之時間、地點、方式，以附表1編
    號1至4所示之方法連續販賣安非他命予林亭秀、陳華絹、王
    耀燦、簡如旻等人多次。嗣經警對0000000000號行動電話實
    施通訊監察後，於95年1月2日下午8時30分許，在宜蘭縣羅
    東鎮○○路○段107巷16號查獲甲○○與乙○○，並扣得如附
    表2編號1、2、5所示之物。
二、案經宜蘭縣警察局移送臺灣宜蘭地方法院檢察署檢察官偵查
    起訴。
    理  由
一、訊據被告甲○○矢口否認有何販賣安非他命之犯行，辯稱：
    伊沒有販賣安非他命予林亭秀、陳華絹、王耀燦、簡如旻。
    林亭秀曾至乙○○位於宜蘭縣羅東鎮○○路○段107巷16號倉
    庫打電動所以見過但不熟；另伊曾受乙○○委託至陳華絹位
    於宜蘭縣羅東鎮後火車站附近之租屋處為其裝設乙○○販售
    予其之飲水機，但並未與乙○○共同販賣安非他命予陳華絹
    ；伊沒有見過王耀燦，根本不認識王耀燦；簡如旻家裡是開
    設電動玩具的，有時候會去乙○○位於前址之倉庫找乙○○
    ，伊與簡如旻不熟云云。惟查：
（一）就被告販賣安非他命予林亭秀之部分：
      證人林亭秀於本院審理時證稱：伊自94年年底開始向乙○
      ○購買安非他命，總共約11、12次，每次都是打電話或是
      直接到乙○○之倉庫找乙○○，電話大部分是乙○○接聽
      ，有時候會有別人接聽，談好後到倉庫拿毒品，有時候伊
      要乙○○拿到伊工作地點，伊在乙○○之倉庫曾見過被告
      ，伊稱被告為「弟弟」或「阿強」。被告曾交2次毒品予
      伊，是在倉庫交予伊，那時伊聯絡乙○○，乙○○說伊不
      在倉庫，說會寄放在「阿強」那邊，伊去倉庫，被告就將
      毒品交予伊，多少錢忘記了，但伊向乙○○買安非他命大
      多是1,000元、2,000元或3,000元等語（參見原審卷第184
      至186頁）。又其於偵查中證稱：伊第1次是在94年年中向
      乙○○買安非他命，最後1次是94年10月份左右，買了3,0
      00元，伊向乙○○共買了十幾次左右，毒品大部分是乙○
      ○交給伊的，甲○○也有交給伊2、3次，伊曾於94年9月
      19日上午7時33分與乙○○持用之0000000000號行動電話
      通話，向乙○○買安非他命，「阿強」是在乙○○身邊的
      小弟，也就是被告，因為乙○○大部分都很忙，所以伊才
      叫「阿強」送毒品，如果乙○○的電話打得通就直接跟乙
      ○○洽購毒品，但乙○○電話有時候也是「阿強」接的，
      如果乙○○電話打不通，伊就會打「阿強」的電話等語（
      參見94年度他字第708號卷2第189至191頁）。互核證人林
      亭秀對於被告之綽號為「阿強」，為乙○○身邊之小弟、
      如何以乙○○所持用0000000000號行動電話洽購安非他命
      、向乙○○洽購安非他命約十幾次、金額為1,000元、2,0
      00元及3,000元及交易地點多在乙○○之倉庫各節所述均
      大致相符，是其所證其中有2次係與乙○○聯絡後，由被
      告在乙○○之倉庫交付安非他命予伊之證詞，應屬真實。
      參之證人林亭秀證稱伊向乙○○洽購安非他命之金額有
      1,000元、2,000元及3,000元，而證人林亭秀又無法確認
      被告所交付之2次安非他命之正確金額，是應以最有利於
      被告之認定，即2次之金額各為1,000元計算之。
（二）就被告販賣安非他命予陳華絹之部分：
      證人陳華絹於原審審理時傳訊未到，且業已出境無法到庭
      ，此有入出境查詢結果在卷可稽，（參見原審卷第24 2
      頁），而依證人陳華絹於偵查中具結後證稱：伊有向乙○
      ○及被告買安非他命，第1次在94年9月間，買了1,000元
      ，地點是在觀天下大樓的附近，是乙○○出來跟伊交易，
      伊當場交錢予乙○○，最後1次在94年10月間，也是買
      1,000元，這次是被告交予伊，伊將現款交予被告，伊是
      打0938的電話與乙○○聯絡，另伊所持有0000000000號行
      動電話與0000000000號行動電話之電話通聯內容均是伊與
      乙○○的對話無誤等語（參見94年度他字第708號卷2第29
      0至292頁）。衡諸被告於原審訊問時自承：伊曾至陳華絹
      位於羅東後火車站之租屋處為其裝設乙○○販售予陳華絹
      之飲水機等語（參見原審卷第14頁），可徵證人陳華絹除
      與乙○○有交易毒品之經驗，亦曾向乙○○購買飲水機，
      衡情2人應有相當之互動。且被告並因此至證人陳華絹租
      屋處裝設飲水機，而被告對陳華絹亦仍有相當印象，更可
      知陳華絹於偵查中應無誤認被告之可能。則證人陳華絹於
      偵查中證稱被告與乙○○曾共同販賣安非他命2次予伊，
      金額均為1,000元乙節，應可採信，被告辯稱並無販賣安
      非他命予陳華絹云云，洵屬卸責之詞。
（三）就被告販賣安非他命予王耀燦之部分：
      證人王耀燦於偵查中具結後證稱：伊有向乙○○、甲○○
      購買安非他命，第1次大概是94年10月左右，第1次買了1,
      000元，伊先與乙○○聯絡，地點是約在觀天下大樓外面
      那邊，毒品是被告拿來給伊，伊1,000元交給被告。最後1
      次約在94年11月中旬，伊也是買1,000元，伊都是與乙○
      ○聯絡，毒品是乙○○的小弟即被告交予伊，伊1,000元
      交給被告，地點是在乙○○倉庫外面，這段期間大約買了
      4、5次。伊是經由陳華絹認識乙○○，也見過乙○○本人
      1次，乙○○都叫伊「燦兄」等語。另經檢察官提示證人
      王耀燦所持用之0000000000號行動電話與0000000000號行
      動電話，於94年12月5日凌晨2時2分49秒至同日凌晨2時11
      分57秒間之電話通聯內容後復證稱：最後1次交易安非他
      命即是該次，是被告拿安非他命予伊，乙○○叫伊走到倉
      庫那裡，伊大概走到一半，被告就出來了等語，證人王耀
      燦嗣於原審審理中結稱：我根據電話號碼向自稱乙○○之
      人買毒品，在電話中約定取毒品地點，在觀天下一次，另
      一次在乙○○家裡，毒品是乙○○的朋友交付等節。互核
      證人王耀燦於偵審2次之作證，雖均證稱伊依陳華絹所交
      付之行動電話號碼，至少曾向乙○○購買2次安非他命，
      每次金額為1,000元，交付毒品之地點分別在觀天下大樓
      外面及乙○○倉庫等語，惟對於交付毒品予伊之人，於偵
      查中證稱為「乙○○的小弟甲○○」；於原審審理中卻證
      稱係乙○○之友人，該友人身高約165公分，伊在偵查中
      只看照片（即94年度他字第708號卷2第226頁照片），經
      確認不是在庭被告。然經檢察官行反詰問時，詰以：「（
      94年度他字第708號卷2第226頁）照片上的人與今日在庭
      甲○○是否為同一人？」，證人王耀燦證稱：「是的。」
      （參見本院卷第227、229頁），復經原審質以：「為何知
      道拿毒品的人身高是165公分？」，證人王耀燦證稱：「
      我有看到人，他雖然沒有下機車，但我知道他不高。」，
      再質以：「除了身高以外還有無依據其他事證認定交付毒
      品的人不是甲○○？」證人王耀燦證稱：「就是身高，在
      庭的甲○○應該有170公分以上。」等語（參見原審卷第
      229頁）。核94年度他字第708號卷2第226頁照片上之人即
      為在庭之被告，經證人王耀燦再次確認無誤，且依在庭被
      告有原住民血統臉孔，特徵明顯，依94年度他字第708 號
      卷2第226頁照片亦得清晰望知該特徵，應不致指認錯誤，
      此有該只照片可為佐證。再參之證人王耀燦既有2次與乙
      ○○受託交付毒品之人照面，其並於原審審理時僅泛指身
      高不同，無其他可指為交付毒品之人不是被告之依據，誠
      難採信。且證人王耀燦於偵查中證稱：『交付毒品予伊之
      人係「乙○○的小弟甲○○」』除能指出「甲○○」之真
      實姓名，復能於特徵明顯之照片加以指認，更能具體指明
      被告為乙○○之小弟此一關係無訛，足認證人王耀燦於偵
      查中指認被告為交付安非他命予伊之人，應無誤認之可能
      ，證人王耀燦於審理中否定前證，應係迴護被告之詞，被
      告確曾與乙○○共同販賣安非他命予王耀燦甚明。且應以
      最有利於被告之認定，即被告與乙○○共同販賣安非他命
      2次，每次金額為1,000元。
（四）就被告販賣安非他命予簡如旻之部分：
      證人簡如旻於95年1月3日偵查中經檢察官提示被告及乙○
      ○照片後具結證稱：伊認識被告及乙○○，是在94年5、6
      月間開始向乙○○、甲○○購買安非他命，第1次買了2,0
      00元，好像是在觀天下大樓的樓下，是乙○○拿出來予伊
      ，錢也是交給乙○○，這段期間至少買了十幾次，伊1次
      都買1、2000元，毒品都是乙○○或被告交予伊，但被告
      次數較多，大部分都是約在倉庫外面，之前是打0938的電
      話，後來是0000000000號行動電話，被告及乙○○都有接
      過伊的電話等語（參見94年度他字第708號卷2第146頁）
      。然其於原審審理時改證稱：伊經友人介紹向乙○○購買
      海洛因，都是先打電話問方不方便，如果方便就到宜蘭縣
      羅東鎮○○路○段107巷16號倉庫拿安非他命，除了乙○○
      ，還有其他的人拿毒品予伊，但沒有在庭被告，乙○○給
      伊1支0938的電話，說打過去就找「強仔」，但伊找的人
      是不是真的為「強仔」本人伊不敢確定，伊也不知道「強
      仔」是不是就是在庭被告，伊曾將買毒品的錢寄放在「阿
      強」那裡，但伊不知那個人是否為「甲○○」即被告等語
      （參見原審卷第178至182頁）。參酌證人簡如旻於偵審中
      均證稱曾向乙○○購買安非他命，惟對於交付安非他命予
      伊之人，於偵查中證稱係被告；於審理時改稱是代號「強
      仔」或「阿強」之人，但不是在庭之被告，所證前後不一
      。而被告於原審訊問時自承伊認識證人簡如旻，知悉簡如
      旻家中開設電動玩具店，有時候會到乙○○的倉庫找乙○
      ○等語。而證人簡如旻於原審審理時亦自承知悉在庭被告
      其人，因為伊去乙○○之倉庫時，曾有3、4次看到被告在
      乙○○之倉庫內的彈珠臺等語（參見原審卷第181頁），
      顯可見姑不論證人簡如旻是否知悉被告之真實姓名、綽號
      或代稱，其應已多次面見被告本人，應識得被告本人之面
      容，亦當知被告與乙○○之關係。且證人簡如旻於與乙○
      ○聯絡洽購毒品並約定交付毒品之地點後，若非由乙○○
      親自交付，簡如旻必已面見交付毒品予伊暨收受現款之該
      人，證人簡如旻既已於偵查中依據檢察官所提出被告照片
      指出係照片之人交付毒品予伊暨收取伊之現款，復其於偵
      查中所證述乙○○販賣安非他命之手法、取交毒品及現款
      之地點，多與前揭其他證人所述雷同，應可認證人簡如旻
      於偵查中所證曾向被告取得所購之安非他命，並將款項交
      付予被告乙節，應與真實相符。證人簡如旻嗣於原審審理
      時否認被告曾交付安非他命予伊，應屬事後迴護被告之詞
      ，不可採信。另衡證人簡如旻雖於偵查中證稱其向乙○○
      購買安非他命有十幾次，被告交付毒品之次數較多，且曾
      以0000 000000行動電話與被告洽購乙節。然查，證人簡
      如旻於95年1月3日偵查中，特就94年12月31日向乙○○聯
      絡買了1, 000元之安非他命並約在倉庫外面交貨，另毒品
      是被告交付予伊，錢伊也是交給被告之情節所述甚詳，且
      作證時距離購毒時間僅隔4日，記憶自屬明晰，被告此部
      分販賣安非他命之犯行，彰彰甚明。至於公訴人所指其餘
      十幾次之犯行，因觀諸0000000000號行動電話之通聯紀錄
      ，無一顯示證人簡如旻曾以前開門號向被告洽購毒品之對
      話內容，且證人簡如旻於偵查中所證購買時、地、金額、
      情節所述不明，嗣於原審審理時又加以否認，另觀其餘94
      年11月8日下午6時46分16秒、94年11月8日下午11時41分
      15秒、94年9月26日上午2時32分44秒、94年9月26日下午2
      時46分6秒中有關證人簡如旻之通訊監察譯文，確均未曾
      出現被告與證人簡如旻之對話，則公訴人此部分之認定，
      依罪疑唯輕原則，應為有利於被告之認定，即認被告應僅
      販賣安非他命1次予證人簡如旻，金額為1,000元。
（五）再查，警方持法院核發之搜索票於95年1月2日晚間8時30
      分許，在宜蘭縣羅東鎮○○路○段107巷16號拘提被告、乙
      ○○到案，並當場於被告身上扣得白色或無色透明結晶體
      或結晶粉末9包（驗餘數量4.499公克）等情，前開扣案物
      品經送行政院衛生署管制藥品管理局鑑定結果，檢出甲基
      安非他命成分，此有該局95年4月20日管檢字第095000333
      9號鑑定書（參見原審卷第164頁），足認確為安非他命無
      誤，被告否認前開安非他命為其所有，並辯稱：是林啟榮
      交給伊的云云（參見原審卷第262頁）。然查，證人林啟
      榮於原審審理中證稱：伊將5、6包海洛因放在被告那裡，
      只有海洛因，沒有其他毒品等語（參見原審卷第193頁）
      ，足認被告所辯實屬無稽。綜上事證，被告應確有販賣安
      非他命予林亭秀、陳華絹、王耀燦、簡如旻之犯行，可以
      證明，堪以認定。
(六)  至証人乙○○於本院審理時雖結稱：伊無販賣安非他命，
      亦無賣毒品予林亭秀、陳華絹，不認識王耀燦、不了解簡
      如旻云云。惟被告與乙○○確共同販賣安非他命予林亭秀
      等人，已如上述，是証人乙○○之証述，尚難據為有利被
      告之認定。
二、論罪及科刑部分：
（一）查海洛因及安非他命分別為毒品危害防制條例第2條第2項
      第1、2款所定之第一、二級毒品，是核被告所為，係犯同
      條例第4條第2項販賣第二級毒品罪。被告販賣第二級毒品
      前持有第二級毒品之行為，為販賣第二級毒品之當然行為
      ，屬於吸收關係，應不再另論持有第二級毒品罪。再被告
      販賣安非他命之犯行，與乙○○間有犯意聯絡及行為分擔
      ，應論以共同正犯。被告行為後，刑法業於94年2 月2日
      修正公布，並於95年7月1日施行（下稱新刑法，修正前刑
      法下稱舊刑法）。舊刑法第56條連續犯之規定，於新刑法
      中業已刪除，經附表5所示比較新舊刑法結果，仍應適用
      較有利於被告之行為時法律即舊刑法，並據而論以連續犯
      。則被告先後多次販賣安非他命犯行，均時間緊接，方法
      相同，觸犯犯罪構成要件相同之罪，顯均係基於概括犯意
      為之，均應依舊刑法第56條連續犯之規定，論以1 罪。因
      販賣第二級毒品罪法定刑無期徒刑部分依法不得加重外，
      有期徒刑部分依法加重其刑。
（二）又被告販賣安非他命部分，所販賣之對象僅有4人，次數
      合計僅有7次，每次金額僅1,000元，衡以毒品危害防制條
      例第4條第2項販賣第二級毒品罪之法定本刑係無期徒刑或
      7年以上有期徒刑，情輕法重，本院衡其犯罪情狀在客觀
      上足以認倘科以其上開法定最低之刑，實嫌過重，因新刑
      法第57、59條之規定，為法院就刑之裁量及酌減審認標準
      見解之明文化，非屬法規變更，爰依新刑法第59條之規定
      ，酌量減輕被告之刑。
 （三）原審認事證明確，適用上開規定，並審酌被告違反法令
       ，販賣足以導致精神障礙及生命危險之成癮性毒品安非
       他命予他人，犯後矢口否認犯行，態度不佳，惟衡被告
       販賣安非他命人次、期間、手段、及所得之金額尚屬不
       多，侵害他人身體健康，影響社會治安層面不致過廣等
       一切情狀，量處有期徒刑5年。並敘明扣案如附表2編號1
       所示之毒品，係安非他命，有法務部調查局出具之鑑定
       通知書、行政院衛生署管制藥品管理局出具之檢驗成績
      書各1紙可為佐證，應依毒品危害防制條例第18條第1項前
      段宣告沒收銷燬。前開安非他命之包裝袋，為被告所有，
      並係用於包裹毒品，防其裸露、潮濕，便於攜帶販賣或持
      有，亦係供販賣毒品所用之物，應分依同條例第19條第1
      項及從其主刑之刑法第38條第1項第2款之規定宣告沒收。
      另共犯乙○○所持有供乙○○與被告販賣安非他命所用之
      000000 0000號行動電話（含SIM卡1張）並未扣案，因無
      證據顯示業已滅失，而證人乙○○於原審審理時坦承為其
      所使用，併依毒品危害防制條例第19條第1項之規定，宣
      告沒收，如全部或一部不能沒收時，則追徵其價額。扣案
      如附表4所示之物，尚乏證據證明與被告持有海洛因及販
      賣安非他命有關，均不予宣告沒收。再說明被告販賣毒品
      予附表1編號1至4等人所得總計7,000元，依毒品危害防制
      條例第19條第1項之規定宣告沒收，如全部或一部不能沒
      收時，以其財產抵償之。已於判決理由詳予論述，經核認
      事用法及量刑均無不合。被告提起上訴，仍否認犯罪，為
      無理由，應予駁回。
三、至被告持有第一級毒品部分，提起上訴後又撤回上訴，是該
    部分已告確定，併此敘明。
據上論斷，應依刑事訴訟法第368條，判決如主文。
本案經檢察官羅榮乾到庭執行職務。
中    華    民    國    95    年    10    月    31    日
                  刑事第十九庭  審判長法  官  宋  祺
                                      法  官  陳憲裕
                                      法  官  吳鴻章
以上正本證明與原本無異。
如不服本判決，應於收受送達後十日內向本院提出上訴書狀，其
未敘述上訴之理由者並得於提起上訴後十日內向本院補提理由書
（均須按他造當事人之人數附繕本）。
                                      書記官  魏淑娟
中    華    民    國    95    年    11    月    1     日
附錄：本案論罪科刑法條全文
毒品危害防制條例第4條
製造、運輸、販賣第一級毒品者，處死刑或無期徒刑；處無期徒
刑者，得併科新臺幣 1 千萬元以下罰金。
製造、運輸、販賣第二級毒品者，處無期徒刑或 7 年以上有期徒
刑，得併科新臺幣 7 百萬元以下罰金。
製造、運輸、販賣第三級毒品者，處 5 年以上有期徒刑，得併科
新臺幣 5 百萬元以下罰金。
製造、運輸、販賣第四級毒品者，處 3 年以上 10 年以下有期徒
刑，得併科新臺幣 3 百萬元以下罰金。
製造、運輸、販賣專供製造或施用毒品之器具者，處 1 年以上 7
年以下有期徒刑，得併科新臺幣 1 百萬元以下罰金。
前五項之未遂犯罰之。
附表1：
編號1（證人林亭秀部分）
  ┌──┬──┬──────┬──────┬────┬─────────┐
  │交易│次數│交易地點    │交易物品    │金額    │交易方法          │
  │時間│    │            │            │（每次）│                  │
  ├──┼──┼──────┼──────┼────┼─────────┤
  │94年│2次 │宜蘭縣羅東鎮│安非他命    │1,000元 │林亭秀撥打        │
  │中及│    │觀天下大樓樓│            │，所得合│0000000000號行動電│
  │94年│    │下、乙○○位│            │計2,000 │話予乙○○洽購並約│
  │10月│    │於宜蘭縣羅東│            │元      │定地點後，由被告至│
  │左右│    │鎮○○路○段 │            │        │約定地點一手交錢，│
  │某日│    │107巷16號倉 │            │        │一手交毒品        │
  │    │    │庫          │            │        │                  │
  └──┴──┴──────┴──────┴────┴─────────┘
編號2（證人陳華絹部分）：
  ┌──┬──┬──────┬──────┬────┬─────────┐
  │交易│次數│交易地點    │交易物品    │金額    │交易方法          │
  │時間│    │            │            │        │                  │
  ├──┼──┼──────┼──────┼────┼─────────┤
  │94年│2次 │宜蘭縣羅東鎮│安非他命    │1,000元 │陳華絹撥打        │
  │9月 │    │觀天下大樓樓│            │，所得合│0000000000號行動電│
  │間某│    │下          │            │計2,000 │話予乙○○行動電話│
  │日及│    │            │            │元      │洽購並約定地點後，│
  │、94│    │            │            │        │其中1次係由被告至 │
  │10月│    │            │            │        │約定地點，一手交錢│
  │間某│    │            │            │        │，一手交毒品      │
  │日  │    │            │            │        │                  │
  └──┴──┴──────┴──────┴────┴─────────┘
編號3（證人王耀燦部分）：
  ┌──┬──┬──────┬──────┬────┬─────────┐
  │交易│次數│交易地點    │交易物品    │金額    │備註              │
  │時間│    │            │            │        │                  │
  ├──┼──┼──────┼──────┼────┼─────────┤
  │94年│2次 │宜蘭縣羅東鎮│安非他命    │1,000元 │王耀燦撥打        │
  │10月│    │觀天下大樓樓│            │，所得合│0000000000號行動電│
  │間某│    │下、乙○○位│            │計2,000 │話予乙○○洽購並約│
  │日、│    │於宜蘭縣羅東│            │元      │定地點後，由被告至│
  │94年│    │鎮○○路○段 │            │        │約定地點，一手交錢│
  │12月│    │107巷16號倉 │            │        │，一手交付毒品    │
  │5日 │    │庫          │            │        │                  │
  │某時│    │            │            │        │                  │
  └──┴──┴──────┴──────┴────┴─────────┘
編號4（證人簡如旻部分）：
  ┌──┬──┬──────┬──────┬────┬─────────┐
  │交易│次數│交易地點    │交易物品    │金額    │備註              │
  │時間│    │            │            │        │                  │
  ├──┼──┼──────┼──────┼────┼─────────┤
  │94年│1次 │乙○○位於宜│安非他命    │1,000 元│簡如旻先與乙○○聯│
  │12月│    │蘭縣羅東鎮北│            │，所得合│絡洽購並約定地點後│
  │31日│    │成路2段107巷│            │計1,000 │，由被告至約定地點│
  │某時│    │16號倉庫外  │            │元      │，一手交錢，一手交│
  │    │    │            │            │        │付毒品            │
  └──┴──┴──────┴──────┴────┴─────────┘
附表2：
┌─────┬─────────────────────────────┐
│  編  號  │   物  品  名  稱                                         │
├─────┼─────────────────────────────┤
│  1       │安非他命9包（驗餘數量4.499公克）                          │
├─────┼─────────────────────────────┤
│  2       │前開安非他命之包裝袋9只                                   │
├─────┼─────────────────────────────┤
│  3       │海洛因11包（合計淨重2.49公克，純度9.29%，純質淨重0.23公克 │
│          │）                                                        │
├─────┼─────────────────────────────┤
│  4       │前開海洛因之包裝袋11只                                    │
├─────┼─────────────────────────────┤
│  5       │乙○○所持有0000000000號行動電話1支（含SIM卡1張）         │
└─────┴─────────────────────────────┘
附表3：
┌─────┬─────────────────────────────┐
│  編  號  │   物  品  名  稱                                         │
├─────┼─────────────────────────────┤
│  1       │甲○○所持有0000000000號行動電話1支（含SIM卡1張）         │
├─────┼─────────────────────────────┤
│  2       │現金新臺幣1,600元                                         │
├─────┼─────────────────────────────┤
│  3       │0000000000號行動電話1支（含SIM卡1張）                     │
└─────┴─────────────────────────────┘


司法院資訊處製作；財團法人民間司法改革基金會備份。
